# 急急，政府专项债可以计入资本公积吗？

提问人：审计 小达人 时间：2022-07-06 13:34:42
城投公司收到的政府拨付的地方政府专项债券资金，请问如果政府出具文件，明确拨付给城投公司的政府专项债券资金，其本金和利息由政府负责偿还，请问可以将该资金计入资本公积吗？

回答人：chenyiwei
可以，但必须谨慎排除平台企业后续承担还本付息的间接义务，例如，如果后续政府方面的财政收入明显不够偿还本息的（例如前面可能有更迫切的支出），此时政府可能会要求企业承担还本付息责任。亚谨慎关注是否可能存在这一情况。
另外，要考虑政府下文“拨付给城投公司的政府专项债券资金，其本金和利息由政府负责偿还”，与专项债募集说明书、其他类似专项债的处理惯例等存在明显不一致情况。